臺灣士林地方法院刑事判決
                                     110年度交訴字第12號
公  訴  人  臺灣士林地方檢察署檢察官
被      告  陳政文



上列被告因公共危險案件，經檢察官提起公訴（110 年度撤緩偵
字第32號），因被告於本院準備程序就被訴事實為有罪之陳述，
經告知被告簡式審判程序之旨，並聽取當事人之意見後，本院合
議庭裁定改由受命法官依簡式審判程序審理，判決如下：
    主    文
陳政文犯駕駛動力交通工具發生交通事故，致人傷害而逃逸罪，
處有期徒刑陸月，如易科罰金，以新臺幣壹仟元折算壹日。緩刑
貳年，並應於本判決確定起陸個月內向公庫支付新臺幣壹萬伍仟
元。
    事實及理由
一、陳政文於民國108 年11月14日中午12時57分許，騎乘車牌號
    碼000-000 號普通重型機車沿新北市八里區龍米路由北往南
    方向行駛，行經龍米路與忠二街之交岔路口時，未遵守號誌
    燈號指示貿然闖越紅燈，致沿新北市○○區○○街○○○○○○○○○○○○
    ○路○○○○○○○○○○號碼000-000號普通重型機車閃避不及，二車
    發生碰撞，吳斯平因而人車倒地，並受有右食指撕裂傷、左
    肩膀與左腕部挫傷、左小腿擦傷及下背和骨盆挫傷等傷害（
    所涉過失傷害罪嫌部分，業據吳斯平撤回告訴，經臺灣士林
    地方檢察署檢察官另為不起訴處分確定）。詎陳政文於發生
    上開交通事故後，知悉上情，竟仍基於肇事逃逸之犯意，未
    對吳斯平採取必要之救護措施，亦未等候救護車或員警到場
    ，旋即騎車離開現場。
二、上揭事實，業據被告於警詢、偵查、本院準備及審理時均坦
    承不諱，核與證人即被害人吳斯平於警詢及偵查中之證述、
    證人即現場目擊證人林淑美於警詢中之證述內容相符，並有
    道路交通事故現場圖、道路交通事故調查報告表（一）及（
    二）各1 紙、現場及車損照片、案發現場監視器錄影畫面光
    碟及其翻拍照片3張、振興醫療財團法人振興醫院診斷證明
    書在卷可佐，被告上開任意性自白與事證相符而足採信。從
    而，本案事證明確，被告上開犯行，洵堪認定。
三、按行為後法律有變更者，適用行為時之法律，但行為後之法
    律有利於行為人者，適用最有利於行為人之法律，刑法第2
    條第1項定有明文。查被告行為後，刑法第185條之4業於110
    年5月28日修正公布，並自同年月30日起生效。修正前刑法
    第185條之4規定：「駕駛動力交通工具肇事，致人死傷而逃
    逸者，處1年以上7年以下有期徒刑。」，修正後該條文則規
    定：「（第1項）駕駛動力交通工具發生交通事故，致人傷
    害而逃逸者，處6月以上5年以下有期徒刑；致人於死或重傷
    而逃逸者，處1年以上7年以下有期徒刑。（第2項）犯前項
    之罪，駕駛人於發生交通事故致人死傷係無過失者，減輕或
    免除其刑。」是修正後刑法第185條之4除對於肇事乙詞認定
    其意為發生交通事故外，對於行為人逃逸前所致事故之他方
    受有傷害者，則區分為傷害、重傷害或致人於死情形而分別
    其法定刑，並以行為人對於事故發生之過失責任，定其減輕
    或免除其刑要件。又其中駕駛動力交通工具發生交通事故致
    人傷害而逃逸之法定刑，由修正前之「處1年以上7年以下有
    期徒刑」，修正為「處6月以上5年以下有期徒刑」，經比較
    新舊法，自以修正後之規定較有利於被告，應依刑法第2條
    第1項但書之規定，適用修正後刑法第185條之4第1項前段之
    規定。
四、論罪科刑：
  ㈠核被告上開所為，係犯刑法第185 條之4 第1 項前段之駕駛
    動力交通工具發生交通事故，致人傷害而逃逸罪。又本件交
    通事故係因被告過失駕駛行為所致，自不得援引同條第2 項
    規定減輕或免除其刑，附此敘明。
  ㈡爰審酌被告騎乘機車肇事後，可預見被害人因此受有傷害，
    卻未提供傷者必要之救助或報警處理，亦未留下任何聯絡方
    式，以協助釐清肇事責任之歸屬，反而駕車離開現場，不僅
    影響被害人即時獲得救護及求償之權利，亦危害公共交通安
    全，所為實非可取；惟考量被告始終坦承犯行，於偵查時即
    與被害人達成和解，態度尚可，兼衡其犯罪動機、目的、手
    段、所生危害，事後雖經臺灣士林地方檢察署檢察官為附條
    件之緩起訴處分（向國庫繳納新臺幣《下同》1 萬元），詎其
    竟未依規定繳款，致上開緩起訴處分遭撤銷而提起公訴，暨
    其於本院審理時自陳高中畢業、目前工作是音樂後製、月薪
    約3 萬5 千元、未婚、自己一個人住等家庭經濟狀況，暨其
    犯罪動機、目的、手段、所生危害等一切情狀，量處如主文
    所示之刑，並諭知易科罰金折算標準，以示懲儆。
  ㈢被告前未曾因故意犯罪而受有期徒刑以上刑之宣告，有臺灣
    高等法院被告前案紀錄表附卷可稽，其因一時失慮致犯本罪
    ，犯罪後已與被害人達成和解，且經臺灣士林地方檢察署檢
    察官為緩起訴處分，然因未按時繳納至上開緩起訴處分遭撤
    銷，並提起公訴，考量被告確係因一時經濟困難而未能繳納
    ，復於本院準備程序時坦承犯行，檢察官亦同意給予被告附
    條件緩刑之機會，經此偵審教訓，應知警惕，本院因認上開
    所宣告之刑，以暫不執行為適當，爰依刑法第74條第1項第1
    款規定，併予宣告緩刑2年，用啟自新。另為確保被告能記
    取教訓並建立尊重法治之正確觀念，故命被告應於本判決確
    定之日起6個月內，向國庫支付1萬5千元。又此為緩刑宣告
    附帶之條件，依刑法第74條第4項規定，上開條件內容得為
    民事強制執行名義，且依刑法第75條之1 第1 項第4 款規定
    ，違反上開之負擔情節重大，足認原宣告之緩刑難收其預期
    效果，而有執行刑罰之必要者，得撤銷緩刑之宣告，附此敘
    明。
據上論斷，應依刑事訴訟法第273 條之1 第1 項、第299 條第1
項前段、刑法第2 條第1 項但書、第185 條之4 第1 項、第41條
第1 項前段、第74條第1 項第1 款、第2 項第4 款，判決如主文
。
本案經檢察官陳韻中提起公訴，檢察官林嘉宏到庭執行職務。
中　　華　　民　　國　110 　　年　　10　　月　　27　　日
                  刑事第三庭  法  官  林正忠
以上正本證明與原本無異。
如不服本判決應於收受判決後20日內向本院提出上訴書狀，並應
敘述具體理由。其未敘述上訴理由者，應於上訴期間屆滿後20日
內向本院補提理由書（均須按他造當事人之人數附繕本）「切勿
逕送上級法院」。因疫情而遲誤不變期間，得向法院聲請回復原
狀。
                              書記官  張佩旻
中　　華　　民　　國　110 　　年　　11　　月　　 1　　日
附錄本案論罪科刑法條全文：
刑法第185條之4
駕駛動力交通工具發生交通事故，致人傷害而逃逸者，處6 月以
上5 年以下有期徒刑；致人於死或重傷而逃逸者，處1 年以上7
年以下有期徒刑。
犯前項之罪，駕駛人於發生交通事故致人死傷係無過失者，減輕
或免除其刑。